Inventaris van het archief van het Nederlands Beheersinstituut, beheersdossiers beginnend met de letter L
Nationaal Archief, Den Haag
- Serie 'Ligtvoet, H.W. - Lion, H.W.'
  - Linden, N. van der, Klaaswaal, 115305
  - Linden, P., Herzogenrath [WE 8463], ---
  - Linden, P. van der, Haarlem, 115306
  - Linden, P.A., Helmond, 115307
  - Linden, P.A.M. van der, 115308
  - Linden, P.J., Arnhem, 115309
  - Linden, P.J., Heerlen, 115311
  - Linden, P.J., Kerkrade, 115312
  - Linden, P.J., Heerlen [WFV 2851], ---
    Onderdeel van een omslag met meerdere dossiers. Deze omslag is aan te vragen via archiefinventaris 2.09.16.07, inventarisnummer 5671, ten name van Jong-Christofoli, I.A.M.
  - Linden, P.J. van der, Hillegom, 115310
  - Linden, R., Düsseldorf, 115313
  - Linden, R. [WN 443], ---
  - Linden, W., Den Haag, 115314
  - Linden, W. van der, Alphen aan den Rijn, 115315
  - Linden, W. van der, Rotterdam, 115316
  - Linden, W. van der, Amersfoort, 115317
  - Linden, W. van der, Weert, 115318
  - Linden, W. van der, IJmuiden [DM 591], ---
  - Linden, W.C., Haarlem, 115319
  - Linden, W.C.J. van der, Heemstede, 115320
  - Linden, W.G. van der, Den Haag, 115321
  - Linden, W.H. van der, Amsterdam, 115322
  - Linden-Bosboom, C., Den Haag, 115323
  - Linden-Brands, W. van der, Santpoort, 115324
  - Linden-Bus, J.H.M., Wesseling, 115325
  - Linden-Bus, J.H.M. [PE2 3360], ---
    Onderdeel van een omslag met meerdere dossiers. Deze omslag is aan te vragen via archiefinventaris 2.09.16.01, inventarisnummer 2175, ten name van Ardenne, C.A. van
  - Linden-Damen, J., Nieuwenhagen, 115326
  - Linden-Eisendrath, M. van der, Amsterdam, 115328
  - Linden-Fischer, A.H.J. van der, Hilversum, 115329
  - Linden-Hatenboer, J.W. van der, Rotterdam, 115330
  - Linden-Kok, N. van der, Amsterdam, 115331
  - Linden-Kolle, J.K. van der, Arnhem, 115332
  - Linden-Korfer, J.N., Kerkrade [WP 1682], ---
  - Linden-Lazarus, E.C. van de [WP 1549], ---
  - Linden-Mehlkopf, P., Herzogenrath, 115333
  - Linden-Mierling, A.M. van, Hoensbroek, 115334
  - Linden-Rikxoort, D.C. van der, Zandvoort, 115335
  - Linden-Roptie, A.M. van der, Leiden, 115336
  - Linden-Schmidt, M. van de, Den Haag [WFG 824], ---
  - Linden-Schmidt, M. van der, Den Haag, 115337
  - Linden-van derHart, C.W. van der, Amsterdam [PE1 3052], ---
    Onderdeel van een omslag met meerdere dossiers. Deze omslag is aan te vragen via archiefinventaris 2.09.16.01, inventarisnummer 3295, ten name van Ahlers, J.J.
  - Linden-van Dijk, D. ter, Wolfheze, 115327
  - Linden-van Dijk, D.H.M. ter, Wolfheze [PE8 410], ---
    Onderdeel van een omslag met meerdere dossiers. Deze omslag is aan te vragen via archiefinventaris 2.09.16.01, inventarisnummer 2297, ten name van Achterkamp, G.
  - Linden-van Tilburg, A.A.C. van, Bergen op Zoom, 115338
  - Linden-van Wegberg, T., Tüddern [PE67 2066], ---
    Onderdeel van een omslag met meerdere dossiers. Deze omslag is aan te vragen via archiefinventaris 2.09.16.03, inventarisnummer 4192, ten name van Czanda, L.
  - Linden-vander Waal, J. van der, Rotterdam, 115340
  - Linden-Weijkamp, S. van der, Emmerich [PE67 4483], ---
    Onderdeel van een omslag met meerdere dossiers. Deze omslag is aan te vragen via archiefinventaris 2.09.16.02, inventarisnummer 4328, ten name van Bijl-Hellmann, N.
  - Lindenaar, C., Amstelveen, 115341
  - Lindenaar, D., Amsterdam, 115342
  - Lindenau, A., Medan [PE67 5031], ---
    Dit dossier betreft ook: Lechtenfeld-Schardinel, A.
  - Lindenbaum (Schrijfmachinehandel) NV, Amsterdam, 115348
  - Lindenbaum en van Gelder's Schrijfmachinehandel, Amsterdam [PE1 3443], ---
    Onderdeel van een omslag met meerdere dossiers. Deze omslag is aan te vragen via archiefinventaris 2.09.16.02, inventarisnummer 3312, ten name van Brommer, C.
  - Lindenbaum, E., Rotterdam, 115343
  - Lindenbaum, E., Amsterdam, 115344
  - Lindenbaum, G., Utrecht [PD54 157], ---
  - Lindenbaum, G.J., Utrecht, 115345
  - Lindenbaum, K., Amsterdam, 115346
  - Lindenbaum, K., Amsterdam [PD1 2805], ---
  - Lindenbaum, M., Amsterdam, 115347
  - Lindenbein-Overgaauw, J., Itejuba, 115349
  - Lindenberg, A.I.J., Amsterdam, 115350
  - Lindenberg, A.J.J., Amsterdam [PE21 1591], ---
    Onderdeel van een omslag met meerdere dossiers. Deze omslag is aan te vragen via archiefinventaris 2.09.16.01, inventarisnummer 2535, ten name van Aardema, J.
  - Lindenberg, C., Yerseke, 115351
  - Lindenberg, E., Amsterdam, 115364
  - Lindenberg, F., Wolphaartsdijk, 115352
  - Lindenberg, Gebr., Yerseke, 115371
  - Lindenberg, J., Yerseke, 115365
  - Lindenberg, J.M., Apeldoorn, 115366
  - Lindenberg, J.M., Apeldoorn [PE10 3008], ---
    Onderdeel van een omslag met meerdere dossiers. Deze omslag is aan te vragen via archiefinventaris 2.09.16.01, inventarisnummer 2394, ten name van Ankersmit, A.
  - Lindenberg, M., Bussum, 115367
  - Lindenberg, M.A., Yerseke, 115368
  - Lindenberg, P.D., Wolphaartsdijk, 115373
  - Lindenberg, P.D., Wolphaartsdijk [PE24 341], ---
  - Lindenberg, W., Amsterdam, 115369
  - Lindenberg-Callenbach, E.S., 115370
  - Lindenberg-Koltanowski, S., Antwerpen [WP 1383], ---
    Onderdeel van een omslag met meerdere dossiers. Deze omslag is aan te vragen via archiefinventaris 2.09.16.04, inventarisnummer 5300, ten name van Everaars, N.
  - Lindenbergh, J., Ouderkerk aan den IJssel, 115372
  - Lindenblatt, H., Kalmbach Oberfranken, 115397
  - Lindenblatt, H., Essen [WE 5082], ---
  - Lindenboom, W.J.C., Rotterdam, 115399
  - Lindenburg, E., Rotterdam, 115400
  - Lindenburg, T., Pijnacker, 115398
  - Lindenfeld, A., Amsterdam, 115401
  - Lindenfeld, W.M., Braunschweig [WE 7113], ---
  - Lindenhout, C.L. van 't, Amsterdam, 115402
  - Lindenhovius, J., Bos en Duin, 115403
  - Lindenkamp, W.G., Amsterdam, 115404
  - LindenLauf, H.J., Heerlen, 115405
  - Lindenlauf, H.J., Heerlen [PE40 1275], ---
  - Lindenmann, M.F., Zürich [PE67 3306], ---
    Onderdeel van een omslag met meerdere dossiers. Deze omslag is aan te vragen via archiefinventaris 2.09.16.02, inventarisnummer 4261, ten name van Beerbaum, A.S.L.
  - Lindenmeyer, O., Augsburg [PE67 5248], ---
    Onderdeel van een omslag met meerdere dossiers. Deze omslag is aan te vragen via archiefinventaris 2.09.16.05, inventarisnummer 4368, ten name van Gennep-Lohr, L.
  - Lindenschimdt, H.F.W., Ennigloh, 115406
  - Lindenschmidt, W., Bunde [WE 4876], ---
    Onderdeel van een omslag met meerdere dossiers. Deze omslag is aan te vragen via archiefinventaris 2.09.16.03, inventarisnummer 6279, ten name van Delfs-Cohen, M.L.
  - Lindenstein, G.I., New York [WE 549], ---
    Onderdeel van een omslag met meerdere dossiers. Deze omslag is aan te vragen via archiefinventaris 2.09.16.04, inventarisnummer 5966, ten name van Epagniol-Knvchel, E.M.L. 'l
  - Lindenveld NV, Valkenburg, 115374
  - Linder, G., New York, 198573
  - Linder, J.E., London [WE 5521], ---
    Onderdeel van een omslag met meerdere dossiers. Deze omslag is aan te vragen via archiefinventaris 2.09.16.02, inventarisnummer 6319, ten name van Becker, W.B.A.
  - Linder, M., Schöppenitz [PE67 3891], ---
  - Linderman, B.H.J., Oldenzaal, 115375
  - Linderman, B.H.J., Oldenzaal [PE10 3755], ---
  - Linderman, H.C., Losser [PE23 188], ---
    Onderdeel van een omslag met meerdere dossiers. Deze omslag is aan te vragen via archiefinventaris 2.09.16.01, inventarisnummer 2553, ten name van Arends, J.
  - Linderman-Ottenhues, E., Oldenzaal, 115376
  - Lindern, J.H. van, Alblasserdam, 115377
  - Linders, C., Bergen op Zoom, 115379
  - Linders, E.B., Arnhem, 115396
  - Linders, Gebr. NV, Dordrecht, 115495
  - Linders, Gebr. NV (I), Dordrecht, 115407
  - Linders, Gebr. NV (II), Dordrecht, 115408
  - Linders, G.W., Venlo, 115380
  - Linders, J., Bergen op Zoom, 115381
  - Linders, J., Woensdrecht, 115382
  - Linders, J.M., Woensdrecht, 115383
  - Linders, J.W., Roosendaal, 115384
  - Linders, L.B.M., Groningen, 115385
  - Linders, M., Bergen op Zoom, 115386
  - Linders, M., Gennep [DS 3387], ---
    Onderdeel van een omslag met meerdere dossiers. Deze omslag is aan te vragen via archiefinventaris 2.09.16.01, inventarisnummer 2992, ten name van Arntzen, O.
  - Linders, M.D.A., Cadier en Keer, 115387
  - Linders, M.J., Oldenzaal, 115388
  - Linders, M.M., Bergen op Zoom, 115389
  - Linders, M.M., Bergen op Zoom [PE14 1108], ---
  - Linders, M.W.A., Cadier en Keer, 115390
  - Linders, P.A.H., Eindhoven, 115391
  - Linders, P.M., Well, 115392
  - Linders, W., Eindhoven, 115393
  - Linders, W., Amsterdam, 115394
  - Linders, W., Gelsenkirchen [PE67 735], ---
    Onderdeel van een omslag met meerdere dossiers. Deze omslag is aan te vragen via archiefinventaris 2.09.16.02, inventarisnummer 4134, ten name van Banque Nationale de Belgique
  - Linders-Jonkers, A., Bergen op Zoom, 115395
  - Lindert, A., Kerkrade, 115469
  - Lindert, A., Kerkrade [WFV 1000], ---
    Onderdeel van een omslag met meerdere dossiers. Deze omslag is aan te vragen via archiefinventaris 2.09.16.03, inventarisnummer 5576, ten name van Defourny, T.
  - Lindeteves NV, Amsterdam [DS 91], ---
    Onderdeel van een omslag met meerdere dossiers. Deze omslag is aan te vragen via archiefinventaris 2.09.16.01, inventarisnummer 2752, ten name van Albert de Bary & Co., H. NV
    Dit dossier betreft ook: Kas-Vereeniging NV
  - Lindeteves NV, Amsterdam [PE67 3113], ---
  - Lindgens-Esser, J.M., Amsterdam, 115468
  - Lindgreen, D., Amsterdam, 115409
  - Lindheimer, L., New York [WE 8028], ---
    Onderdeel van een omslag met meerdere dossiers. Deze omslag is aan te vragen via archiefinventaris 2.09.16.01, inventarisnummer 6456, ten name van Assmann, W.E.P.
  - Lindheines, L., New York, 198917
  - Lindhorst, H.M.G., Amsterdam, 115425
  - Lindhorst, H.M.G. [PE1 3631], ---
    Onderdeel van een omslag met meerdere dossiers. Deze omslag is aan te vragen via archiefinventaris 2.09.16.01, inventarisnummer 3317, ten name van Albertus, A.
  - Lindhorst, K., Berlin [PE67 3231], ---
  - Lindhout, A., Amsterdam, 115426
  - Lindhout, A.M., Haamstede, 115427
  - Lindhout, J.D., Haamstede, 115428
  - Lindhout, J.J., Bergen op Zoom, 115429
  - Lindhout, J.J., Haarlem, 115430
  - Lindhout, L.A.M., Burgh, 115431
  - Lindhout, L.A.M., Burgh [PE63 129], ---
    Onderdeel van een omslag met meerdere dossiers. Deze omslag is aan te vragen via archiefinventaris 2.09.16.02, inventarisnummer 4066, ten name van Beveren, A. van
  - Lindhout, M., Amsterdam, 115432
  - Lindhout, M.A., Burgh, 115433
  - Lindinger, K., Den Haag, 115434
  - Lindis (confectie-atelier) NV, Deventer, 115440
  - Lindner, A. (Agentuur- en Commissiehandel) Fa., Amsterdam [DS 217], ---
    Onderdeel van een omslag met meerdere dossiers. Deze omslag is aan te vragen via archiefinventaris 2.09.16.02, inventarisnummer 2755, ten name van Bates Cepro Zakken Maatschappij NV
  - Lindner, A.H.E., Velp, 115435
  - Lindner, A.M.T., Breda [PE14 414], ---
  - Lindner, B.F.L., Utrecht, 115436
  - Lindner, E., Amsterdam, 115437
  - Lindner, E.F., Den Haag, 115438
  - Lindner, E.J., Den Haag, 115439
  - Lindner, E.M., Chemnitz, 115410
  - Lindner, H.M., Venlo, 115411
  - Lindner, H.M., Venlo [WFV 3972], ---
  - Lindner, J.F., Den Haag, 115412
  - Lindner, J.F., Berlin [PE67 1701], ---
    Onderdeel van een omslag met meerdere dossiers. Deze omslag is aan te vragen via archiefinventaris 2.09.16.02, inventarisnummer 4184, ten name van Bender, H.E.
  - Lindner, J.T.W., Utrecht, 115413
  - Lindner, K., Utrecht, 115414
  - Lindner, K., Utrecht [PE54 4670], ---
  - Lindner, L., Nijmegen, 115415
  - Lindner, L., Nijmegen [PE43 1800], ---
  - Lindner, M., Haarlen, 115416
  - Lindner, M.J.A., Haarlem [PE28 6679], ---
  - Lindner, O., Amsterdam, 115417
  - Lindner, P. (II), Hallein [WE 2027h], ---
    Onderdeel van een omslag met meerdere dossiers. Deze omslag is aan te vragen via archiefinventaris 2.09.16.02, inventarisnummer 6078, ten name van Bankhaus Carl Spangler und Co. (III)
  - Lindner, S.J., Den Haag [PE66 1], ---
  - Lindner-Harms, J., Nieuwe Schans [PE27 1907], ---
  - Lindners, M., Bergen op Zoom [PE14 818], ---
    Onderdeel van een omslag met meerdere dossiers. Deze omslag is aan te vragen via archiefinventaris 2.09.16.01, inventarisnummer 2467, ten name van Ardon, J.
  - Lindroos, C., Den Haag, 115418
  - Lindstrom, C. AG, Berlin [WE 946], ---
    Onderdeel van een omslag met meerdere dossiers. Deze omslag is aan te vragen via archiefinventaris 2.09.16.02, inventarisnummer 5998, ten name van Brauner, A.
  - Lindstrom, F.H.A., Amsterdam, 115419
  - Lindt, C.A. de, Dordrecht [PE18 60], ---
  - Lindt, D. van der, Naarden, 115420
  - Lindt, D. van der, Hilversum [PE36 1519], ---
  - Lindt, E. van der, Kuinre, 115109
  - Lindt, H.J., Amsterdam, 115421
  - Lindt, H.J., Den Haag, 115423
  - Lindt, H.J., Amsterdam [PD1 957], ---
    Onderdeel van een omslag met meerdere dossiers. Deze omslag is aan te vragen via archiefinventaris 2.09.16.04, inventarisnummer 4581, ten name van Egeler-Reynvaan, M.
  - Lindt, J. van der, Arnhem, 115442
  - Lindt, S. van, Rotterdam, 115422
  - Lindt-Heemels, E., Karken, 115424
  - Lindtner-Harms, J., Nieuwe Schans, 115441
  - Lindwiritz, G., Berlin, 115443
  - Linfen-vander Roogh, W.C., Den Haag, 115444
  - Ling, Nijmegen, 115445
  - Ling, J.J. van, Amsterdam, 115446
  - Ling, M. van, Den Haag [PE39 522], ---
  - Ling, M. van (Boekhandel), Den Haag, 115447
  - Ling, O., Rehoboth [WE 4768], ---
  - Lingbeek, J., Oude Pekela, 115448
  - Lingbeek, J., Oude Pekela [PE27 1538], ---
  - Lingbeek, J.J., Maassluis [DM 563], ---
  - Linge, A.E., Veendam, 115449
  - Linge, A.E. van, Veendam [PE27 439], ---
  - Lingen, H. van, Enschede, 115450
  - Lingen, J., Waubach, 115453
  - Lingen, J. van, Bussum, 115451
  - Lingen, J. van, Bussum [PE36 1249], ---
    Onderdeel van een omslag met meerdere dossiers. Deze omslag is aan te vragen via archiefinventaris 2.09.16.04, inventarisnummer 3610, ten name van Eijk, M. van
  - Lingen, J.H. van, Enschede, 115452
  - Lingen, J.J. van, Hilversum, 115470
  - Lingen, J.J. van der, Amsterdam, 115471
  - Lingen, P.P. van, Vlaardingen [WFR 590], ---
  - Lingen, R. van, Oudenbosch, 115472
  - Lingen-Patberg, E., Arnhem, 115473
  - Lingenaar, J.C., Borger Compascuum, 115494
  - Lingenaar, W.G., Barger-Compascuum [PE11 1026], ---
  - Lingenau-Berkhout, S., Berlin [WE 3094], ---
    Onderdeel van een omslag met meerdere dossiers. Deze omslag is aan te vragen via archiefinventaris 2.09.16.03, inventarisnummer 6162, ten name van Crookall-Cosmann, H.K.
  - Lingerie- & Confectiefabriek, (Licofex), Amsterdam, 123175
  - Lingl, J.M.J.H., Amsterdam, 115493
  - Lingler, H., Frankfurt, 115455
  - Lingmont, J.J.F.W., Hilversum, 115454
  - Lingmont, W., Rotterdam, 115456
  - Lingner Werke GmbH., Berlin, 115457
  - Lingner-Werke, Berlin [WE 1803], ---
    Onderdeel van een omslag met meerdere dossiers. Deze omslag is aan te vragen via archiefinventaris 2.09.16.06, inventarisnummer 6057, ten name van Hartz-Vos, I.
  - Lingsveld, J., Rotterdam, 115458
  - Lingsveld, J., Rotterdam [PE3 663], ---
    Onderdeel van een omslag met meerdere dossiers. Deze omslag is aan te vragen via archiefinventaris 2.09.16.06, inventarisnummer 2224, ten name van Hoffmann, B.H.
  - Lington, C.J., Utrecht, 115459
  - Lington, C.J., Maartensdijk [PE54 1524], ---
    Onderdeel van een omslag met meerdere dossiers. Deze omslag is aan te vragen via archiefinventaris 2.09.16.02, inventarisnummer 3959, ten name van Beling, H.G.
  - Lington, J.C., Wijk bij Duurstede, 115460
  - Linhardt, B., Schwabach [PE67 5149], ---
    Onderdeel van een omslag met meerdere dossiers. Deze omslag is aan te vragen via archiefinventaris 2.09.16.01, inventarisnummer 4363, ten name van Aktiengeselschaft fur Kleine Wohnungen
  - Linhardt, E., Jettingen [PE67 178], ---
    Onderdeel van een omslag met meerdere dossiers. Deze omslag is aan te vragen via archiefinventaris 2.09.16.02, inventarisnummer 4107, ten name van Bommel, P.J. van
  - Linhart, J., Den Haag, 115461
  - Linhart, J., Den Haag [WFG 831], ---
  - Linhoff, A., Dortmund [WN 876], ---
    Onderdeel van een omslag met meerdere dossiers. Deze omslag is aan te vragen via archiefinventaris 2.09.16.02, inventarisnummer 5279, ten name van Baal, A.N. van
  - Link, B., Amsterdam, 115462
  - Link, C.E., Dremmen [PE2 1001], ---
    Onderdeel van een omslag met meerdere dossiers. Deze omslag is aan te vragen via archiefinventaris 2.09.16.04, inventarisnummer 2091, ten name van Ebben, M.
  - Link, E., Dremmen, 115463
  - Link, H., Leiden, 115465
  - Link, K., Rotterdam, 115464
  - Link, K., Rotterdam [WFR 149], ---
    Onderdeel van een omslag met meerdere dossiers. Deze omslag is aan te vragen via archiefinventaris 2.09.16.04, inventarisnummer 5500, ten name van Flatow-Lamm, M.
  - Link, M., Eindhoven, 115466
  - Link, O.F., Brunssum, 115467
  - Link, W., Gütersloh, 201517
  - Link-de Groen, A., Leiden [PE2 1476], ---
    Onderdeel van een omslag met meerdere dossiers. Deze omslag is aan te vragen via archiefinventaris 2.09.16.01, inventarisnummer 2109, ten name van Arkel, W.H. van
    Dit dossier betreft ook: Groen-Schropp, M. de
  - Link-Hagers, F.E., Rotterdam [PE67 1762], ---
    Onderdeel van een omslag met meerdere dossiers. Deze omslag is aan te vragen via archiefinventaris 2.09.16.02, inventarisnummer 4180, ten name van Baumann, H.
  - Linke, E.B., Zeist, 115474
  - Linke, E.B., Zeist [WFV 6728], ---
  - Linke, H.W. [PE21 1694], ---
  - Linke, K.E.H, Utrecht, 115475
  - Linke, K.F.R., Groningen, 115476
  - Linke, K.F.R., Groningen [PE27 1569], ---
    Onderdeel van een omslag met meerdere dossiers. Deze omslag is aan te vragen via archiefinventaris 2.09.16.02, inventarisnummer 3389, ten name van Bieze, J.
  - Linke, T., Roermond, 115477
  - Linke, T.J., Den Haag, 115478
  - Linke, W., Weert, 115479
  - Linke-Sormani, M.W.J.C., Amsterdam, 115480
  - Linke-Sormani, M.W.J.C., Hilversum [PE36 1689], ---
    Onderdeel van een omslag met meerdere dossiers. Deze omslag is aan te vragen via archiefinventaris 2.09.16.01, inventarisnummer 3623, ten name van Akerboom, M.J.C. van
  - Linker Maasoever (drukkerij), Rotterdam, 115483
  - Linker, C., Assen, 115481
  - Linker, J., Oldekerk, 115482
  - Linkewitz, M.M., Rotterdam [PE67 4764], ---
  - Links, K., Lausanne [WE 3371], ---
    Onderdeel van een omslag met meerdere dossiers. Deze omslag is aan te vragen via archiefinventaris 2.09.16.06, inventarisnummer 6178, ten name van Hertz-Thonnissen, J.
  - Linkungan Borneo Rubber-Maatschappij, Amsterdam, 115484
  - Linn, F., Kerkrade, 115485
  - Linn, F., Kerkrade [WFV 5054], ---
    Onderdeel van een omslag met meerdere dossiers. Deze omslag is aan te vragen via archiefinventaris 2.09.16.02, inventarisnummer 5786, ten name van Beretz, A.A.G.
  - Linn, J. van, Hommersum, 115486
  - Linnartz, H., Waldfeucht [PD57 1821], ---
  - Linnartz, H.A., Heerlen, 115487
  - Linnartz-Kaufmann, M., Neusz, 115488
  - Linne, H., 115489
  - Linnebank, E.J.M., Rotterdam, 115491
  - Linnebank, H.G.J., Bilthoven [WFV 4888], ---
  - Linnebank, J.E., Amsterdam, 115492
  - Linnebank, L.A.W., Utrecht, 115490
  - Linnebank, P., Amsterdam, 115496
  - Linnekamp, N.P., Amsterdam, 115497
  - Linneman, A., Amsterdam, 115499
  - Linneman, H., Borger Compascuum, 115500
  - Linneman, J.G., Borger Compascuum, 115501
  - Linnenbank, E.A.W., Utrecht [PE54 5368], ---
  - Linnenbank, E.J.M., Brussel [PE3 686], ---
    Onderdeel van een omslag met meerdere dossiers. Deze omslag is aan te vragen via archiefinventaris 2.09.16.02, inventarisnummer 2226, ten name van Bikkers, W.H.
  - Linnenkamp, H., Amsterdam, 115498
  - Linnenkmap-Kimmel, J.E., Amsterdam, 115502
  - Linnenkoper-van Heuvelen, R., Blijham [WN 52], ---
  - Linnert, C.H., Amsterdam, 115503
  - Linnert, L., Amsterdam, 115504
  - Linnert, W.A.M., Amsterdam, 115505
  - Linnertz, M., Elsen, 115506
  - Linneweber, G., Bielefeld, 115507
  - Linnewiel, A., Amsterdam, 115508
  - Linnewiel, A., Amsterdam [PD1 936], ---
  - Linnewiel, A.H., Arnhem [WP 1478], ---
  - Linnewiel, A.H. (Drogisterij), Arnhem, 115509
  - Linnewiel, J., Amsterdam, 115510
  - Linnhoff, E., Bremen [WE 6091], ---
  - Linnhose, K. (Veehoudersbedrijf) (I), Den Burg, 120100
  - Linnhose, K. (Veehoudersbedrijf) (II), Den Burg, 120101
  - Linnweiler, M. (I), Coblenz [Bureau Amsterdam en Hoofdkantoor Den Haag], ---
    Onderdeel van een omslag met meerdere dossiers. Deze omslag is aan te vragen via archiefinventaris 2.09.16.01, inventarisnummer 27574, ten name van Algemeene Koloniale Handel Maatschappij, N.V. (I)
    Dit dossier betreft ook: Algemeene Koloniale Handel Maatschappij, N.V. (I); Kaiser, J. (I)
  - Linnweiler, M. (II), Coblenz [Bureau Amsterdam en Hoofdkantoor Den Haag], ---
    Onderdeel van een omslag met meerdere dossiers. Deze omslag is aan te vragen via archiefinventaris 2.09.16.01, inventarisnummer 27575, ten name van Algemeene Koloniale Handel Maatschappij, N.V. (II)
    Dit dossier betreft ook: Algemeene Koloniale Handel Maatschappij, N.V. (II); Kaiser, J. (II)
  - Linnweiler, M. (III), Coblenz [Bureau Amsterdam en Hoofdkantoor Den Haag], ---
    Onderdeel van een omslag met meerdere dossiers. Deze omslag is aan te vragen via archiefinventaris 2.09.16.01, inventarisnummer 27576, ten name van Algemeene Koloniale Handel Maatschappij, N.V. (III)
    Dit dossier betreft ook: Algemeene Koloniale Handel Maatschappij, N.V. (III); Kaiser, J. (III)
  - Linoleum Handelsonderneming, Enschede, 120001
  - Linotte van Loon, C., Eindhoven [PE21 793], ---
  - Linotte, H., Den Haag, 120002
  - Linotte-van Loon, C., Eindhoven, 120003
  - Linschoten Boonzaaijer, A.H.M., Utrecht [PE54 3993], ---
  - Linschoten, A., Leiden, 120004
  - Linschoten, A.J., Utrecht [PE54 4966], ---
  - Linschoten, C.M.M. van, Soest [PD54 195], ---
  - Linschoten, G.P., Zuilen, 120005
  - Linschoten, G.P., Zuilen [PE54 2743], ---
  - Linschoten, G.T. van, Zuilen [PE54 688], ---
  - Linschoten, H.M., Amsterdam, 120006
  - Linschoten, P.J., Utrecht, 120007
  - Linschoten, W.C. van, Voorburg, 120008
  - Linschoten-Basie, H.M.A., Den Helder, 120009
  - Linschoten-Basie, H.M.A., Den Helder [WFN 556], ---
  - Linschoten-Boonzaager, A.H.M., Utrecht, 120010
  - Linschoten-Smit, L.F., Almelo, 120011
  - Linsel, E.T., Brunssum, 120012
  - Linsen, A., Groesbeek, 120037
  - Linsen, H., Kranenburg, 120038
  - Linsen, H., Kranenburg, 120039
  - Linsen, J., Waalre, 120040
  - Linsen, J. [PE67 2002], ---
  - Linsen, J., Waalre [PD21 52], ---
  - Linsen, J., Waalre [WFV 2145], ---
    Onderdeel van een omslag met meerdere dossiers. Deze omslag is aan te vragen via archiefinventaris 2.09.16.03, inventarisnummer 5637, ten name van Capitain, E.
  - Linsen, J.W.H., Nederweert, 120041
  - Linsingen, H.C.H., Bloemendaal, 120043
  - Linsingen, H.C.H. von, Bloemendaal [PE28 6440], ---
    Onderdeel van een omslag met meerdere dossiers. Deze omslag is aan te vragen via archiefinventaris 2.09.16.01, inventarisnummer 3554, ten name van Aken, P.W. van
  - Linskens, H.A.N., Weert, 120044
  - Linskens, J.C.A., Rotterdam, 120045
  - Linsman, J.H., Hengelo, 120046
  - Linsner, G., Innsbruck [WE 8399], ---
  - Linssen, G., Brunssum, 120047
  - Linssen, G.H., Blerick, 120048
  - Linssen, G.H., Kerkrade [PE40 2933], ---
    Onderdeel van een omslag met meerdere dossiers. Deze omslag is aan te vragen via archiefinventaris 2.09.16.04, inventarisnummer 3788, ten name van Franssen, J.
  - Linssen, G.W., Rijswijk, 120049
  - Linssen, H., Grefrath, 120050
  - Linssen, H., Grefrath [PD57 2102], ---
    Onderdeel van een omslag met meerdere dossiers. Deze omslag is aan te vragen via archiefinventaris 2.09.16.03, inventarisnummer 5195, ten name van Cleef-Dekkers, C.
  - Linssen, H., Scheffenthum [PD10 674], ---
  - Linssen, J., Eindhoven, 120013
  - Linssen, J., Eindhoven [PE21 794], ---
  - Linssen, J., Tegelen [PE10 3384], ---
    Onderdeel van een omslag met meerdere dossiers. Deze omslag is aan te vragen via archiefinventaris 2.09.16.02, inventarisnummer 2427, ten name van Birker, W.J.C.